### Cristiano Logrado

Gerente de Assuntos Regulatórios at CEMAR - Companhia Energética do Maranhão

#### Resumo

Engenheiro Mecânico exerce, desde jan/2007, a função de Gerente de Assuntos Regulatórios da CEMAR. Ao longo de 2006, foi assessor técnico da Abraceel (Associação Brasileira dos Agentes Comercializadores de Energia Elétrica). No período julho/2002 a janeiro/2005 trabalhou na Superintendência de Regulação da Comercialização da Eletricidade – SRC da ANEEL. Anteriormente, foi professor da FIPLAC ministrando, para os cursos de Ciência da Computação e Economia, em disciplinas das áreas de matemática e linguagens de programação. A formação acadêmica teve início com a graduação em Eng. Mecânica, seguida do mestrado na área de sistemas térmicos com foco em turbinas a gás e ciclos combinados. Após a experiência no mercado de trabalhou optou por uma complementação na forma de um curso de especialização na área financeira (MBA em Administração financeira e Mercado de Capitais – FGV Brasília), o qual acrescentou ao perfil acima descrito os conhecimentos básicos associados aos modernos processos de gestão financeira. Este conjunto de experiências resulta num profissional de perfil singular capaz de atuar nos diversos setores de empresas de médio e grande porte, em especial no setor de energia e, ao mesmo tempo, promover a integração de setores, haja vista a base de conhecimentos nas áreas técnica, de regulação e financeira.

### Especializações

Regulação econômica, setor elétrico brasileiro

### Experiência

#### Gerente de Assuntos Regulatórios at CEMAR

January 2007 - Present (8 years 4 months)

[Item em construção] Processos de Revisão e Reajustes tarifários junto à Aneel – análise prévia e posterior; definição de estratégias de atuação da empresa frente ao Regulador; levantamento de informações junto às diversas áreas da empresa; Acompanhamento da legislação setorial, avaliando, em articulação com as demais áreas, os impactos para empresa; Gestão do processo de comercialização (estratégia de compra e participação em leilões) e estudos de mercado (projeções e acompanhamento) Coordenação dos processos de implantação de novas regulamentações; e Preparação prévia e acompanhamento dos processos de fiscalização da Aneel.

# Assessor Técnico at Abraceel - Associação Brasileira dos Agentes Comercializadores de Energia Elétrica

November 2005 - January 2007 (1 year 3 months)

Acompanhamento de assuntos relacionados ao Setor Elétrico junto à Aneel, Ministério de Minas e Energia e Poder Legislativo, inclusive com redação de correspondências para órgãos oficiais; Avaliação de impactos

de atos regulatórios por meio da elaboração de notas técnicas, pareceres e apresentações; e Representação da associação junto ao ONS em reuniões do PMO e Grupos Técnicos.

#### Técnico de Nivel Superior at ANEEL

July 2002 - January 2005 (2 years 7 months)

Área: Superintendência de Regulação da Comercialização da Eletricidade – SRC \*Trabalhos usuais: Elaboração de regulamentos que regem as relações comerciais entre distribuidoras e consumidores finais; Análise de consultas formuladas por agentes do setor, consumidores e representantes do governo e sociedade – com elaboração de análises técnicas, pareceres e correspondências oficiais. \*Destaques: Regulamentação do processo de Universalização do Serviço de Público de Energia Elétrica; e Coordenação do processo de análise da 1a parte dos Planos de Universalização.

#### Idiomas

#### english

### Competências e especialidades

**Energy** 

**Portuguese** 

**Business Planning** 

**Energy Markets** 

**Process Management** 

**English** 

**Power Generation** 

**Microsoft Excel** 

Planejamento empresarial

**Energia** 

Mercados de energia

Engenharia

### Formação acadêmica

#### Fundação Getulio Vargas

MBA, Administração Financeira e Mercado de Capitais, 2004 - 2006

#### Universidade de Brasília

Mestrado, Engenharia Mecânica, 1997 - 2000

#### Universidade de Brasília

Graduação, Engenharia Mecânica, 1991 - 1996

#### CESFA - Centro Educacional São Francisco de Assis

1979 - 1989

**UNDB** 

## Cristiano Logrado

Gerente de Assuntos Regulatórios at CEMAR - Companhia Energética do Maranhão



Entre em contato diretamente com Cristiano no LinkedIn